# **Anibal** Rodriguez Diseñador Gráfico & Creativo

638 24 78 59 www.anibal-art.com anibalrcanela@gmail.com

## Bio

Mis estudios y mi experiencia me centran en el ámbito del diseño y la creatividad. Soy una persona muy polivalente, proactiva y dinámica.

Trabajo de manera implicada y organizada, con agilidad y fluidez, siempre de manera resolutiva y con gran sensibilidad por la estética y los detalles.

Tengo buenas habilidades comunicativas, cercanía y versatilidad.

Con muchas ganas y buena actitud para seguir mejorando tanto a nivel profesional como personal.

# Experiencia

#### Freelance

2019 - Actualidad (4 años)

#### Diseñador Gráfico & Creativo

Branding, Creación de contenido y estrategias, análisis y medición de resultados. Gestión de contenido y cuentas de RRSS, Web y Mailchimp. Conceptualización de campañas publicitarias omnicanal. Sesiones y edición de fotografías.

#### Lemon Printers

2018 - 2019 (2 año)

#### Diseñador Digital & Artefinalista

Diseño online y offline en todas sus fases, Pre-impresión, Impresión y Post-impresión. Artes finales para imprenta. Edición y montaje de fotografías. Diseño de Merchandising y tarjetas.

#### Techbox

2017 - 2018 (1 año)

#### **WEB Content Creator**

Análisis y búsqueda de tendencias y noticias. Redacción de artículos sobre RRSS y tecnología. Edición de fotografías y diseño de banners Web.

### Microdigit Informática

2016 - 2017 (1 y 6 meses)

#### Social Media Designer

Creación de contenido y estrategias para las RRSS, Web y Mailchimp. Desarrollo de identidad corporativa. Diseño y maquetación de informes, newsletters, flyers, plantillas y propuestas.

# Info

Permiso de conducir B & Vehículo propio

Castellano - Nativo Catalan - Nativo Inglés - B1

# **Estudios**

#### CIFO L'Hospitalet

2019 - 2020

#### Diseño de Productos Gráficos

Diseño de elementos gráficos y arquitectura tipográfica. Conceptualización campañas publicitarias y desarrollo de storytelling. Conocimiento del lenguaje digital y de las RRSS. Diseño UI con Figma. Diseño de Packaging.

#### Institut escola del Treball

2017 - 2019Grado Superior

#### Diseño y Gestión de Produción

Diseño online y offline. Idea y concepto del diseño gráfico y la comunicación. Gestión de la industria gráfica (Comercialización, Materiales y Producción). Conocimiento y aplicación del color, la tipografía y las reglas del diseño. Artes finales e imposición.

### Institut escola del Treball

2015 - 2017Grado Medio

#### Preimpressión Digital

Bases del diseño gráfico. Branding, diseño editorial, maquetación y edición fotográfica. Ilustración vertical, publicaciones digitales. Creative Suite: Photoshop, Ilustrator, Indesign.